臺灣宜蘭地方法院刑事判決　　　　　　　　　　　　　九十三年度易字第三二二號
　　公　訴　人　臺灣宜蘭地方法院檢察署檢察官
　　被　　　告　甲○○
　　選任辯護人　林正欣律師
右列被告因違反毒品危害防制條例案件，經檢察官提起公訴（九十三年度毒偵字第一
六七號），被告就被訴事實為有罪之陳述，本院裁定進行簡式審判程序判決如左：
      主  文
甲○○連續施用第二級毒品，處有期徒刑陸月，如易科罰金以參佰元折算壹日。
扣案專供施用第二級毒品之器具吸食器壹組沒收銷燬之。
      事  實
一、甲○○前因施用毒品案件，經臺灣宜蘭地方法院檢察署檢察官聲請本院以八十七
    年度毒聲字第二０五號裁定送觀察、勒戒後，因認無繼續施用毒品之傾向，由該
    署檢察官於民國八十八年一月二十一日以八十八年度偵緝字第三號為不起訴處分
    （一犯），竟不知悛悔，仍自九十二年十月間某日間起至九十三年二月二十六日
    下午二、三時許止（確實時間不詳），連續在宜蘭縣宜蘭市○○路一六之七號三
    樓住處及宜蘭縣宜蘭市○○路○段一五一號六樓之二租屋處，以將玻璃球內置入
    第二級毒品安非他命燒烤吸食煙霧之方式，施用第二級毒品安非他命多次。嗣於
    九十三年二月二十六日晚間十時二十分許，在宜蘭縣宜蘭市○○路○段六一號「
    玫瑰緣汽車旅館」一一二號房搜索查獲，並扣得第一級毒品海洛因二包（毛重共
    三十七點四公克）、第二級毒品安非他命八包（毛重共計二百八十七點七公克）
    、行動電話二支（各內含門號卡一張）及現金新臺幣（下同）五萬四千一百元；
    甲○○又帶同員警前往宜蘭縣宜蘭市○○路一六之一號三樓住處搜索查獲第二級
    毒品安非他命一袋（毛重二九點七公克）及分裝袋一批；另於宜蘭縣宜蘭市○○
    路○段一五一號六樓之二租屋處搜索查獲第二級毒品安非他命十五包（毛重共計
    七點六公克）及其所有專供施用第二級毒品安非他命所用之吸食器一組（甲○○
    涉嫌販賣毒品案件部分另案偵查中）。
二、案經花蓮縣警察局移送臺灣宜蘭地方法院檢察署檢察官偵查起訴。
      理  由
一、右揭事實，業據被告甲○○於本院調查、審理中均供承不諱，而被告為警查獲時
    所採取之尿液，經送請鑑定結果，確呈甲基安非他命陽性反應，此有花蓮縣警察
  局刑警隊偵辦毒品危害防制條例案嫌犯姓名編號對照表及花蓮縣衛生局煙毒尿液
    檢驗成績書各一件附卷可稽，堪信被告於本院調查、審理中所為施用第二級毒品
    安非他命之自白不虛。又被告前因施用毒品案件，經臺灣宜蘭地方法院檢察署檢
    察官聲請本院以八十七年度毒聲字第二０五號裁定送觀察、勒戒後，因認無繼續
    施用毒品之傾向，由該署檢察官於八十八年一月二十一日以八十八年度偵緝字第
    三號為不起訴處分，有前開不起訴處分書一件及臺灣高等法院被告全國前案紀錄
    表在卷可按。是本件事證明確，被告五年內再犯以上施用毒品之犯行，洵堪認定
    。
二、按毒品危害防制條例於九十二年七月九日全文公布修正，並自公布後六個月即九
    十三年一月九日施行（以下簡稱「修正後毒品危害防制條例」），而安非他命仍
    屬修正後毒品危害防制條例第二條第二項第二款規定之第二級毒品，故施用安非
    他命者仍應依法處罰。又按連續犯應適用最後行為時之法律，查本件被告甲○○
    最後施用第二級毒品安非他命之犯行，係於九十三年一月九日修正後毒品危害防
    制條例施行後所為，自應適用修正後毒品危害防制條例。是核被告施用安非他命
    之行為，係犯修正後毒品危害防制條例第十條第二項之施用第二級毒品罪。其持
    有第二級毒品安非他命之行為，均為高度之施用行為所吸收，不另論罪。被告多
    次施用第二級毒品安非他命之犯行，時間緊接，方法相同，觸犯構成要件相同之
    罪名，顯係基於概括犯意為之，應依刑法第五十六條連續犯之規定論以一罪，並
    依法加重其刑。爰審酌被告已有施用毒品之紀錄，並送請觀察、勒戒，仍不知警
    惕，猶違反禁令非法施用足以導致精神障礙及生命危險之毒品，顯見其已無法依
    憑己力拔除毒癮，實有處以較長刑期予之隔離之必要，方得為其遠離毒害，惟其
    犯罪後坦承犯行，態度尚稱良好，及斟酌其施用毒品之動機與時間長短等一切情
    狀，量處如主文所示之刑，並諭知易科罰金折算標準，以啟自新。
三、至在宜蘭縣宜蘭市○○路○段六一號「玫瑰緣汽車旅館」一一二號房搜索查獲扣
    得之第一級毒品海洛因二包（毛重共三十七點四公克）、第二級毒品安非他命八
    包（毛重共計二百八十七點七公克）、行動電話二支（各內含門號卡一張）及現
    金新臺幣（下同）五萬四千一百元；及在被告甲○○位於宜蘭縣宜蘭市○○路一
    六之一號三樓住處搜索查獲第二級毒品安非他命一袋（毛重二九點七公克）、分
  裝袋一批；及在被告位於宜蘭縣宜蘭市○○路○段一五一號六樓之二租屋處搜索
    查獲第二級毒品安非他命十五包（毛重共計七點六公克）與其所有專供施用第二
    級毒品安非他命所用之吸食器一組中，除吸食器一組為被告所有且專供施用第一
    、二級毒品所用之器具，業據被告供承在卷，應依毒品危害防制條例第十八條第
    一項前段宣告沒收外，其餘查獲之毒品及物品宜由被告涉嫌販賣毒品案件併予處
    理，附此敘明。
據上論斷，應依刑事訴訟法第二百九十九條第一項前段、第二百七十三條之一第一項
，毒品危害防制條例第十條第二項、第十八條第一項前段，刑法第十一條前段、第五
十六條、第四十一條第一項，罰金罰鍰提高標準條例第二條，判決如主文。
本案經檢察官劉憲英到庭執行職
中      華      民      國      九十三    年    八   月       二十六    日
                                  臺灣宜蘭地方法院刑事第四庭
                                      法  官  郭  顏  毓
右正本證明與原本無異。
如不服本判決應於送達後十日內向本院提出上訴狀。(應附繕本)
                                      書記官  莊  淑  茹
中      華      民      國      九十三  年    八   月       二十七    日
附錄本案論罪科刑法條：
毒品危害防制條例第十條
施用第一級毒品者，處六月以上五年以下有期徒刑。
施用第二級毒品者，處三年以下有期徒刑。
